【裁判字號】    98,交聲,1081
【裁判日期】    981228
【裁判案由】    聲明異議
【裁判全文】
臺灣臺南地方法院交通事件裁定        98年度交聲字第1081號
原處分機關    交通部公路總局臺北區監理所基隆監理站
異  議  人
即受處分人    甲○○
上列受處分人因違反道路交通管理處罰條例案件，對於交通部公
路總局臺北區監理所基隆監理站98年8月31日所為之裁決處分（
處分案號：基監字第裁42-Z00000000號），聲明異議，本院裁定
如下：
    主  文
異議駁回。
    理  由
一、原處分意旨略以：異議人甲○○駕駛牌照號碼3687-GZ號自
    用一般小客車，於民國98年7月8日17時40分許，行經國道1
    號高速公路北上32.6公里處，欲進入交流道前未先變換至出
    口專用道依序進入，逕自跨越槽化線進入交流道，有行駛高
    速公路未依標線指示行車之違規行為，遭內政部警察署國道
    公路警察局第一警察隊員警(下稱舉發機關)製單舉發，嗣經
    交通部公路總局臺北區監理所基隆監理站（下稱原處分機關
    ）以其違規事證明確，依道路交通管理處罰條例(下簡稱處
    罰條例)第33條第1項第13款、第63條第1項第1款及違反道路
    交通管理事件統一裁罰標準表(以下簡稱基準表)等規定，裁
    處異議人罰鍰新台幣3,000元，並記違規點數1點等語。
二、異議意旨略以：異議人雖於上開時地遭警攔查開單，然認警
    員執法有誤，其乃為業績而開單，蓋異議人係為避前車而變
    換車道，故而不慎壓線，當時欲載父親看病後返家，實無故
    意違規之理，為此聲明異議，請求撤銷原處分。
三、按汽車行駛於高速公路、快速公路或設站管制之道路，不
    遵使用限制、禁止、行車管制及管理事項之管制規則而有未
    依標誌、標線、號誌指示行車行為者，處汽車駕駛人新臺幣
    3,000元以上6,000元以下罰鍰，並記違規點數1點。處罰條
    例第33條第1項第13款及第63條第1項第1款，分別定有明文
    。復按槽化線，用以引導車輛駕駛人循指示之路線行駛，並
    禁止跨越。劃設於交岔路口、立體交岔之匝道口或其他特殊
    地點；汽車行駛高速公路及快速公路，其車道之使用，除因
    交通事故及道路施工依臨時或可移動標誌指示或交通勤務警
    察指揮外，應依設置之交通標誌、標線或號誌之規定，道路
    交通標誌標線號誌設置規則第171條第1項、高速公路及快速
    公路交通管制規則第8條第1項前段亦有明文。
四、經查：
（一）舉發機關以上揭事由舉發異議人，原處分機關據此裁處異
      議人3000元，並記違規點數1點，有原處分機關基監字第
      裁42-Z00000000號裁決書及舉發機關公警局交字第Z00000
      000號舉發通知單在卷為證。
（二）次查，異議人駕駛上開小客車，違規跨越槽化線等情，業
      據證人即舉發警員張耀華證述綦詳，其證稱：本件是我舉
      發的，當時我執行巡邏勤務，我發現車號3687-GZ跨越槽
      化線，我就攔停，予以舉發，依照當時車流情形，如果一
      開始異議人順著走外線車道，就不會跨越槽線之情形，當
      時並無特殊情形逼使異議人一定須跨越不可，所附光碟係
      該路段情形，我執勤的位置就在照片中巡邏車位置再前方
      一點等語（參本院卷第18-19頁），審酌證人當時所在位
      置之路段筆直、視線良好且離違規地點甚近，自能清楚目
      擊無誤，又異議人就其車輛跨越槽線復未爭執，是證人之
      證詞洵堪採信。異議人雖辯稱：其係為避前車而變換車
      道，才不慎壓線，並無故意違規云云，惟依卷附光碟所載
      照片，該路段筆直，視線良好，槽化線位置顯然可見，其
      明知槽化線禁止跨越而仍跨越之，難謂無故意。再者，異
      議人既已知其將下交流道，理應於交流道路口前即依外線
      車道行駛，其不依此而為，至路口處始緊急變換車道而違
      規，難謂有正當理由，是異議人所辯均不足採信。其違規
      事實明確。
五、綜上所述，異議人於前述時、地之違規事實既可認定，原處
    分機關裁處異議人罰鍰3,000元，並記違規點數1點，經核於
    法尚無違誤，異議人異議內容，並無理由，應予駁回。
六、據上論斷，應依道路交通案件處理辦法第19條，裁定如主文
中    華    民    國    98    年    12    月    28    日
                  交通法庭   法  官  廖建彥
以上正本證明與原本無異。
如不服本裁定應於送達後5日內向本院提出抗告狀（應附繕本）
。
                             書記官  吳揆滿
中    華    民    國    98    年    12    月    28     日

司法院資訊處製作；財團法人民間司法改革基金會備份。
